Minutes et répertoires du notaire Armand Vital DUMAS, 19 novembre 1844 - 6 janvier 1866 (étude XXXII)
Archives nationales
- Minutes de Armand Vital DUMAS, 20 novembre 1844 - 6 janvier 1866; MC/ET/XXXII/429 - MC/ET/XXXII/601/A
  - Minutes. 1851, mai - juin, mai - juin 1851; MC/ET/XXXII/464
    - Bail, boutique, loyer 1280 f, Paris (Paris) rue Hauteville, 42., 13 mai 1851; MC/ET/XXXII/464
      Nom, qualité: (personne morale) Bouchee (hoirs).
      Nom, qualité: (M.) Bouchee, Antoine Jean.
      Nom, qualité: (M.) Adam, Joseph.
      Profession: marchand de volailles, Paris (Paris).
      Domicile: Paris (Paris) rue Hauteville, 42
    - Autorisation, acceptation de donation et vente de terres, Tilleuls-Vaudoncourt (les) (Meuse) Gouraincourt., 14 mai 1851; MC/ET/XXXII/464
      Nom, qualité: (M.) Pasquier, Nicolas.
      Profession: palefrenier, Paris (Paris).
      Domicile: Paris (Paris) Ferme Saint-Lazare.
      Nom, qualité: (Mme ou Mlle) Coutant, Francoise.
      Relations: épouse de l'intervenant 1, fille de l'intervenant 3, donataire de l'intervenant 3.
      Nom, qualité: (Mme ou Mlle) Etienne, Francoise.
      Domicile: Tilleuls-Vaudoncourt (les) (Meuse) Gouraincourt.
      Nom, qualité: (M.) Coutant, Nicolas Joachim.
    - Quittance, prix de la consommation de gaz d'eclairage, 913 f., 14 mai 1851; MC/ET/XXXII/464
      Nom, qualité: (M.) Gosselin, Charles.
      Domicile: Paris (Paris) rue Jacob, 30.
      Relations: directeur de l'intervenant 2.
      Nom: Charles-Gosselin et Compagnie.
      Profession: société pour l'exploitation de l'eclairage au gaz, Paris (Paris).
      Relations: subrogé(e) de l'intervenant 4.
      Nom, qualité: (M.) Morel, Philippe Denis.
      Relations: locataire l'intervenant 03
    - Reconnaissance, enfants naturels., 15 mai 1851; MC/ET/XXXII/464
      Nom, qualité: (Mme ou Mlle) Grosjean, Marie.
      Domicile: Paris (Paris) rue du Faubourg-St-Martin, 68.
      Relations: mère de l'intervenant 2, mère de l'intervenant 3.
      Nom, qualité: (M.) Grosjean, Louis.
      Nom, qualité: (M.) Grosjean, Nicolas
    - Transport, créance, 7000 f., 15 mai 1851; MC/ET/XXXII/464
      Nom, qualité: (M.) Lejeune, Pierre Joseph.
      Domicile: Paris (Paris) rue du cour-St-Germain, 28.
      Nom, qualité: (M.) Milon, Marcel Jean.
      Profession: peintre (artiste), Paris (Paris).
      Domicile: Paris (Paris) rue Notre-Dame-de-Grace, 3.
      Relations: vendeur(s) de l'intervenant 3.
      Domicile: Issy-les-Moulineaux (Hauts-de-Seine).
      Nom, qualité: (M.) Levaillant, Louis Joseph.
      Profession: secrétaire générale de la questure, Paris (Paris), Assemblee Nationale.
      Domicile: Paris (Paris) Assemblee Nationale.
    - Testament., 15 mai 1851; MC/ET/XXXII/464
      Nom, qualité: (Mme ou Mlle) Martin, Aimee.
      Domicile: Paris (Paris) rue du Faubours-St-Denis, 61.
      Nom, qualité: (M.) Cointepas, Toussaint Antoine.
    - Donation, renonciation., 15 mai 1851; MC/ET/XXXII/464
      Nom, qualité: (M.) Valentin, Jacques.
      Domicile: Paris (Paris) rue Blanche, 15.
      Relations: veuf de l'intervenant 2, donataire de l'intervenant 2.
      Nom, qualité: (Mme ou Mlle) Guichardot, Claudine.
    - Procuration acte, retrait de mandat de paiement, 1000 f., 16 mai 1851; MC/ET/XXXII/464
      Nom, qualité: (M.) Dayet, Louis Joseph.
      Profession: musicien (artiste), Paris (Paris).
      Domicile: Paris (Paris) boulevard Montparnasse, 140.
      Nom, qualité: (M.) Roy de, Leon.
      Profession: avocat, Bruxelles (belgique).
      Domicile: Bruxelles (belgique)
    - Succession, inventaire apres décès., 16 mai 1851; MC/ET/XXXII/464
      Nom, qualité: (M.) Desvaux, Nicolas Constant.
      Profession: epicier (marchand), Paris (Paris).
      Domicile: Paris (Paris) rue de Grenelle-St-Germain, 62
    - Succession, notoriete., 16 mai 1851; MC/ET/XXXII/464
      Nom, qualité: (M.) Desmarets, Louis Francois.
      Domicile: Paris (Paris) rue de la Boule-Rouge, 5.
      Nom, qualité: (M.) Desmarets, Charles.
      Domicile: Paris (Paris) rue Saint-Etienne, 2.
      Relations: fils de l'intervenant 1.
      Nom, qualité: (Mme ou Mlle) Desmarets, Gabrielle Isabelle.
      Domicile: Paris (Paris) rue Meslay, 36.
      Relations: fille de l'intervenant 1
    - Mariage., 19 mai 1851; MC/ET/XXXII/464
      Nom, qualité: (M.) Guillemard, Francois Charles.
      Profession: coffretier (ouvrier), Paris (Paris).
      Nom, qualité: (M.) Guillemard, Charles Nicolas.
      Nom, qualité: (Mme ou Mlle) Guillemin, Julie Marie Reine.
      Profession: ouvriere en dentelles, Paris (Paris).
      Domicile: Paris (Paris) rue Cadet, 8.
      Nom, qualité: (M.) Guillemin, Joachim.
    - Quittance, acompte sur remboursement d'emprunt, 30 000 f sur 37217 f., 20 mai 1851; MC/ET/XXXII/464
      Nom, qualité: (M.) Thierry, Jacques Hippolyte.
      Profession: restaurateur, Paris (Paris).
      Profession: propriétaire, notaire (ancien).
      Domicile: Septeuil (Yvelines).
      Relations: débiteur de l'intervenant 3.
      Domicile: Belleville (Paris) rue Vincent, 4
    - Obligation, emprunt, 3500 f., 21 mai 1851; MC/ET/XXXII/464
      Nom, qualité: (M.) Granchant, Louis.
      Domicile: Batignolles (les) (Paris) rue Truffaut, 57
    - Délégation, loyers de maison, 20 000 f, Paris (Paris) boulevard Poissonnière, 30., 21 mai 1851; MC/ET/XXXII/464
      Nom, qualité: (Mme ou Mlle) Tengnagell, Blanche Alexandrine Geraldine.
      Domicile: Paris (Paris) rue des Martyrs, 47.
      Relations: veuve de l'intervenant 2, prorietaire(s) de l'intervenant 3.
      Nom, qualité: (M.) Regnault, Louis (baron).
      Nom, qualité: (M.) Barbedienne, Ferdinand.
      Profession: marchand de papiers peints et bronzes d'art, Paris (Paris).
      Domicile: Paris (Paris) boulevard Poissonniere, 30.
      Nom, qualité: (M.) Riquet, Seraphin Auguste.
      Profession: epicier (marchand), Charenton-le-Pont (Val-de-Marne).
    - Obligation, emprunt, 20 000 f., 21 mai 1851; MC/ET/XXXII/464
      Nom, qualité: (Mme ou Mlle) Tengnagell de, Blanche Alexandrine Geraldine.
    - Donation entre epoux., 21 mai 1851; MC/ET/XXXII/464
      Nom, qualité: (Mme ou Mlle) Morand, Julienne Fanny.
      Domicile: Paris (Paris) passage d'Angouleme, 2.
      Nom, qualité: (M.) Engel, Andre Louis.
      Domicile: Paris (Paris) passage d'Angouleme, 2
    - Donation entre epoux., 21 mai 1851; MC/ET/XXXII/464
    - Procuration rente publique, dépôt, conversion d'indemnite aux ex-possesseurs d'esclaves., 21 mai 1851; MC/ET/XXXII/464
      Nom, qualité: (personne morale) Marc Merle (neveu) et Cie.
      Profession: négociant, Saint-Louis (senegal).
      Domicile: Saint-Louis (senegal).
      Nom, qualité: (M.) Alsace, Georges.
      Profession: propriétaire, traitant, Saint-Louis (senegal).
      Nom, qualité: (M.) Alsace, Louis.
      Nom, qualité: (Mme ou Mlle) Jacques De Saint-Jean, Madeleine.
      Nom, qualité: (Mme ou Mlle) Pesnel, Aimee.
      Relations: épouse de l'intervenant 6.
      Nom, qualité: (M.) Alsace, Louis Georges.
      Profession: négociant (commis), Saint-Louis (senegal).
      Nom, qualité: (Mme ou Mlle) N'Daw, Aram.
      Nom, qualité: (M.) Agnes, Alfred.
      Profession: maire, Saint-Pierre (martinique (la)).
    - Vente, terrain, 18 a, Menil-Hubert-sur-Orne (Orne) Rouvrou., 23 mai 1851; MC/ET/XXXII/464
      Nom, qualité: (M.) Graindorge, Alphonse Alexandre Arsene.
      Domicile: Chapelle (la) (Paris) rue de Chabrol, 18.
      Nom, qualité: (M.) Chaventre, Amable.
      Profession: mecanicien, Bercy (Paris).
      Domicile: Bercy (Paris) Grande-rue de Bercy, 54
    - Transport, créance, 2200 f., 23 mai 1851; MC/ET/XXXII/464
      Nom, qualité: (M.) Hetru, Victor Alexandre.
      Domicile: Paris (Paris) Faubourg-St-Denis,, 55.
      Nom, qualité: (Mme ou Mlle) Lancry De Pronleroy, Gabrielle Severine.
      Domicile: Paris (Paris) rue du Bac, 1.
      Nom, qualité: (M.) Bablin, Martin Guillaume.
      Domicile: Paris (Paris) Palais National, Galerie de Valois, 166
    - Obligation, emprunt, 13000 f., 23 mai 1851; MC/ET/XXXII/464
      Nom, qualité: (M.) Lebrun, Louis.
      Domicile: Paris (Paris) rue du Faubourg-St-Denis, 19.
    - Procuration acte, acceptation de donation-partage., 24 mai 1851; MC/ET/XXXII/464
      Nom, qualité: (M.) Moris, Joseph.
      Domicile: Choilley (Haute-Marne).
      Nom, qualité: (M.) Lallemand, Joseph.
      Profession: bourrelier, Isomes (Haute-Marne).
      Domicile: Isomes (Haute-Marne)
    - Prorogation, délai de remboursement d'emprunt, 20 000 f., 24 mai 1851; MC/ET/XXXII/464
      Nom, qualité: (M.) Sezille, Louis Marie.
      Domicile: Paris (Paris) rue Menilmontant, 14.
      Relations: acheteur de l'intervenant 3.
      Nom, qualité: (M.) Karnprobst, Theodore
    - Acompte sur paiement de l'Hôtel Carnavalet, rue de Sévigné, acheté par Jean-Maurice Verdot, chef d'institution, à Louis-François Piche, et Louis-Ferdinand Pérrée, 40000 francs sur 350000 francs., 26 mai 1851; MC/ET/XXXII/464
      compte; Verdot, Jean-Maurice; Piche, Louis-François; Pérrée, Louis-Ferdinand
    - Succession, liquidation, dépôt de pieces., 26 mai 1851; MC/ET/XXXII/464
      Domicile: Paris (Paris) rue Blanche, 15
    - Certificat, dépôt, vente de rente etat 5%, 2746 f., 26 mai 1851; MC/ET/XXXII/464
      Nom, qualité: (M.) Fiche, Louis Francois.
      Domicile: Paris (Paris) rue de Bondy, 14.
      Nom, qualité: (personne morale) Fiche (hoirs).
      Nom, qualité: (Mme ou Mlle) Fiche, Victoire Marguerite.
    - Quittance, acompte sur prix de vente d'hôtel, 40 000 f sur 350 000f, Paris (Paris) rue Culture-Sainte-Catherine, 23, Hôtel Carnavalet., 26 mai 1851; MC/ET/XXXII/464
      Relations: vendeur(s) de l'intervenant 8, vendeur(s) de l'intervenant 9.
      Relations: héritiers de l'intervenant 3, vendeur(s) de l'intervenant 8, vendeur(s) de l'intervenant 9.
      Relations: épouse de l'intervenant 4.
      Nom, qualité: (M.) Perree, Louis Ferdinand.
      Nom, qualité: (Mme ou Mlle) Pepin, Madeleine Therese.
      Domicile: Paris (Paris) rue du Faubourg-du-Temple, 43.
      Relations: veuve de l'intervenant 6, créancier(e) de l'intervenant 8, créancier(e) de l'intervenant 9.
      Nom, qualité: (M.) Ricard, Simon.
      Domicile: Paris (Paris) rue de Clery, 100-102.
      Relations: créancier(e) de l'intervenant 8, créancier(e) de l'intervenant 9.
      Intervenant 8, indirect:
      Nom, qualité: (M.) Verdot, Jean Maurice.
      Profession: chef d'institution, Paris.
      Domicile: Paris (Paris) rue Culture-Ste-Catherine, 23.
      Intervenant 9, indirect:
      Nom, qualité: (Mme ou Mlle) Campana, Victorine Constance Pauline.
      Relations: veuve de l'intervenant 10.
      Intervenant 10, indirect:
      Nom, qualité: (M.) Legros, Louis Francois Marie.
    - Certificat de propriété, requisition, rente etat 5%, 400 f., 27 mai 1851; MC/ET/XXXII/464
      Nom, qualité: (Mme ou Mlle) Desmarets, Marie Cecile.
      Domicile: Paris (Paris) rue Saint-Etienne-Bonne-Nouvelle, 2.
      Nom, qualité: (M.) Gaudet, Christophe Adolphe.
      Domicile: Paris (Paris) rue Saint-Etienne-Bonne Nouvelle, 2.
      Nom, qualité: (M.) Belland, Pierre.
      Profession: fruitier (marchand), Paris.
      Domicile: Paris (Paris) rue Saint-Martin, 81
    - Donation entre epoux., 27 mai 1851; MC/ET/XXXII/464
      Nom, qualité: (Mme ou Mlle) Lallemand, Marie Madeleine.
      Nom, qualité: (M.) Nouvel, Pierre Ange Auguste.
      Profession: fabricant d'outils de menuiserie, Paris (Paris).
    - Donation entre epoux., 27 mai 1851; MC/ET/XXXII/464
    - Testament., 28 mai 1851; MC/ET/XXXII/464
      Nom, qualité: (Mme ou Mlle) Duffner, Francoise Hortense.
      Domicile: Paris (Paris) rue de Grenelle-St-Germain, 57.
      Nom, qualité: (M.) Pellier, Francois.
    - Procuration générale., 28 mai 1851; MC/ET/XXXII/464
      Nom, qualité: (M.) Hammerer, Charles Louis.
      Profession: peintre sur porcelaine, Paris (Paris).
      Domicile: Paris (Paris) rue de la Fidelite, 21.
      Nom, qualité: (M.) Pol, Edouard Francois.
      Relations: beau-fils de l'intervenant 1
    - Succession, inventaire apres décès., 30 mai 1851; MC/ET/XXXII/464
      Nom, qualité: (Mme ou Mlle) Massin, Athenais Zaire.
      Domicile: Paris (Paris) rue de l'Echiquier, 12.
      Nom, qualité: (M.) Javel, Etienne.
      Domicile: Paris (Paris) rue de l'Echiquier, 12
    - Succession, notoriete., 31 mai 1851; MC/ET/XXXII/464
      Nom, qualité: (Mme ou Mlle) Rigoley, Marie Henriette.
      Domicile: Paris (Paris) rue Monsieur-le-Prince, 40.
      Nom, qualité: (M.) Aine, Joseph Marie.
    - Succession, requisition, certificat de propriété de rente etat 5%, 94 f., 31 mai 1851; MC/ET/XXXII/464
      Nom, qualité: (Mme ou Mlle) Martin, Francoise Aimee.
      Domicile: Paris (Paris) rue du Faubourg-St-Denis, 61.
      Nom, qualité: (M.) Coint-Pas, Toussaint Antoine.
    - Succession, notoriete., 2 juin 1851; MC/ET/XXXII/464
      Nom, qualité: (Mme ou Mlle) Rolle, Barbe Marguerite Josephine.
      Domicile: Dole (Jura).
      Nom, qualité: (M.) Thierry, Edouard.
      Nom, qualité: (Mme ou Mlle) Thierry, Suzanne Desiree.
      Domicile: Paris (Paris) rue Boutarel, 4.
      Relations: fille de l'intervenant 1, épouse de l'intervenant 4.
      Nom, qualité: (M.) Poncet, Claude.
      Domicile: Paris (Paris) rue Boutarel, 4
    - Succession, notoriete., 3 juin 1851; MC/ET/XXXII/464
      Profession: fabricant de chaussons, Paris (Paris).
    - Notoriete, prenoms., 3 juin 1851; MC/ET/XXXII/464
      Nom, qualité: (M.) Glos de, Roger Eugene.
      Nom, qualité: (M.) Glos de, Dominique Jacques.
      Profession: conseiller à la cour royale (ancien, Paris (Paris).
      Domicile: Paris (Paris) rue Duhoussaye, 4
    - Obligation, emprunt, 6500 f., 3 juin 1851; MC/ET/XXXII/464
      Nom, qualité: (M.) Petit, Francois Marie.
      Profession: cultivateur, laitier (marchand), Batignolles (Paris).
      Domicile: Batignolles (les) (Paris) rue de Chartres, 1.
      Nom, qualité: (Mme ou Mlle) Charles, Marie Genevieve.
      Nom, qualité: (Mme ou Mlle) Hernas, Elisabeth Emilie Fanny.
      Domicile: Paris (Paris) rue Mazagran, 3.
      Relations: pupille de l'intervenant 4.
      Nom, qualité: (M.) Ledebo, Denis Valentin.
      Relations: tuteur de l'intervenant 3
    - Transport, créance, 5000 f., 3 juin 1851; MC/ET/XXXII/464
      Nom, qualité: (M.) Gaudon, Charles Henri.
      Profession: medecin, Meudon (Hauts-de-Seine), Bellevue.
      Domicile: Meudon (Hauts-de-Seine) Bellevue.
      Nom, qualité: (Mme ou Mlle) Paupaille, Francoise Heloise.
      Nom, qualité: (Mme ou Mlle) Fabre, Marie Louise Heloise.
      Domicile: Paris (Paris) rue du Cherche-Midi, 108.
      Nom, qualité: (M.) Paupaille, Jean Jacques.
      Nom, qualité: (M.) Resseguier, Aphrodize.
      Profession: ebeniste, Paris (Paris).
      Domicile: Paris (Paris) rue Traversiere-St-Antoine, 66
    - Obligation, emprunt, 1250 f., 4 juin 1851; MC/ET/XXXII/464
      Nom, qualité: (M.) Fiolet, Etienne Victor.
      Domicile: Paris (Paris) rue des Vosges, 16.
      Nom, qualité: (M.) Fournier, Philippe Joseph.
      Domicile: Paris (Paris) rue Fontaine-St-Georges, 13
    - Constitution, rente annuelle et viagere, 4000 f., 4 juin 1851; MC/ET/XXXII/464
      Nom, qualité: (M.) Cochin, Denis Guillaume.
      Domicile: Corbeil (Essonne) chateau du Coudray-Montceaux.
      Nom, qualité: (Mme ou Mlle) Chenon, Marie Madeleine.
      Nom, qualité: (M.) Spitalier, Jacques Antoine Honore Marie.
      Domicile: Paris (Paris) rue Mogador, 8
    - Quittance, remboursement d'emprunt, 10266 f., 4 juin 1851; MC/ET/XXXII/464
      Nom, qualité: (M.) Delahaye, Antoine Jean Marie.
      Domicile: Paris (Paris) rue Saint-Fiacre, 17.
      Domicile: Coudray-Montceaux (le) (Essonne) chateau de Montceaux
    - Obligation, emprunt, 440 f., 5 juin 1851; MC/ET/XXXII/464
      Nom, qualité: (M.) Bahuau, Louis Nicolas.
      Domicile: Paris (Paris) rue du Faubourg-St-Denis, 59.
      Nom, qualité: (M.) Goyer, Michel.
      Profession: maitre d'hotel meuble, Paris (Paris).
      Domicile: Paris (Paris) rue du Faubourg-St-Denis, 59
    - Quittance, remboursement d'emprunt, 83028 f., 5 juin 1851; MC/ET/XXXII/464
      Nom, qualité: (Mme ou Mlle) Bouissou De Bonnac, Jeanne Marie Isabelle Leonie.
      Domicile: Paris (Paris) rue de Londres, 51.
      Relations: épouse de l'intervenant 2, fille de l'intervenant 3.
      Nom, qualité: (M.) Belot de, Raymond Hilaire Marie Leonce.
      Profession: capitaine au regiment de ligne.
      Nom, qualité: (Mme ou Mlle) Ruffie, Marie Albert.
      Relations: veuve de l'intervenant 4, créancier(e) de l'intervenant 5.
      Nom, qualité: (M.) Bouissou De Bonnac, Jean Hugues.
      Nom, qualité: (Mme ou Mlle) Lamperiere, Marie Agnes.
      Domicile: Paris (Paris) rue Saint-Maur-Popincourt, 81.
      Relations: épouse de l'intervenant 7.
      Intervenant 7, indirect:
      Nom, qualité: (Mme ou Mlle) Pepin, Julienne Marguerite.
      Relations: veuve de l'intervenant 9, subrogé(e) de l'intervenant 1.
      Nom, qualité: (M.) Bord, Leonard Severin.
    - Mainlevée, hypotheque., 5 juin 1851; MC/ET/XXXII/464
      Nom, qualité: (M.) Magnier, Francois.
      Domicile: Paris (Paris) rue Montmartre, 148.
      Relations: créancier(e) de l'intervenant 4.
      Nom, qualité: (M.) Magnier, Michel Jean Baptiste.
      Profession: ferblantier, Tournan (Seine-et-Marne).
      Domicile: Tournan (Seine-et-Marne)
    - Procuration revenus., 6 juin 1851; MC/ET/XXXII/464
      Nom, qualité: (Mme ou Mlle) Vaissade, Jeanne.
      Domicile: Paris (Paris) rue du Faubourg-St-Honore, 228.
      Nom, qualité: (M.) Tailland, Etienne.
      Nom, qualité: (Mme ou Mlle) Tailland, Marie.
      Domicile: Paris (Paris) rue du Fauborug-St-Honore, 228.
    - Mainlevee d'opposition, dépôt à la caisse des depots et consignations, 1600 f., 6 juin 1851; MC/ET/XXXII/464
      Domicile: Fleche (la) (Sarthe).
      Nom, qualité: (M.) Delore, Mathieu.
      Profession: négociant en vins, Bercy (Paris).
      Domicile: Bercy (Paris) Port de Bercy, 6.
      Nom, qualité: (M.) Nicolas, Nicolas.
      Profession: marchand dee vins, traiteur.
      Nom, qualité: (Mme ou Mlle) Treves, Abraham.
      Profession: marchand de platre, Ivry (Val-de-Marne).
      Domicile: Ivry (Val-de-Marne)
    - Partage, communaute de biens et succession., 6 juin 1851; MC/ET/XXXII/464
      Domicile: Paris (Paris) cour des Petites Écuries, 20
    - Bail, maison, Paris (Paris) cour des Petites-Ecuries, 3., 7 juin 1851; MC/ET/XXXII/464
      Nom, qualité: (M.) Quetil, Pierre Charles.
      Domicile: Paris (Paris) cour des Petites-Ecuries, 16.
      Nom, qualité: (Mme ou Mlle) Vincent, Cesarine.
      Nom, qualité: (Mme ou Mlle) Choisiau, Marguerite.
      Profession: tenanciere d'hotel garni, Montmartre (Paris).
      Domicile: Montmartre (Paris) rue des Poissonniers, 85.
      Nom, qualité: (M.) Lesenne, Pierre.
      Domicile: Montmartre (Paris) rue des Poissonniers, 85
    - Succession, quittance., 10 juin 1851; MC/ET/XXXII/464
      Profession: employe de bibliotheque, Paris (Paris), Jardin des Plantes.
      Domicile: Paris (Paris) rue d'Orleans-St-Marcel, 29
    - Succession, partage., 12 juin 1851; MC/ET/XXXII/464
      Nom, qualité: (Mme ou Mlle) Couturier, Marie Jeanne.
      Domicile: Paris (Paris) rue de la Harpe, 117.
      Nom, qualité: (M.) Desforges, Spire Antoine.
    - Succession, notoriete., 12 juin 1851; MC/ET/XXXII/464
      Profession: couturiere, Elbeuf (Seine-Maritime).
      Domicile: Elbeuf (Seine-Maritime).
      Domicile: Paris (Paris) rue du Faubourg-St-Denis, 61
    - Procuration acte, dépôt, mitoyennete de propriété, Villette (la) (Paris)., 12 juin 1851; MC/ET/XXXII/464
      Nom, qualité: (Mme ou Mlle) Forbes, Charlotte Felicite.
      Domicile: Londres (angleterre).
      Nom, qualité: (M.) Henry, Francois Hyacinthe.
      Nom, qualité: (M.) Rigollet-Ardillaux, Joseph Ferdinand.
      Profession: chef d'institution (ancien).
      Domicile: Chauvigny (Vienne).
      Profession: marchand de glaces, Paris (Paris).
      Domicile: Paris (Paris) rue Saint-Thomas-du-Louvre, 22
    - Succession, notoriete., 12 juin 1851; MC/ET/XXXII/464
      Nom, qualité: (M.) Baledent, Jean Baptiste.
      Profession: garcon de bain, Paris (Paris).
      Domicile: Paris (Paris) rue Saint-Denis, 261
    - Donation entre epoux., 13 juin 1851; MC/ET/XXXII/464
      Nom, qualité: (M.) Loup, Thibaut.
      Domicile: Paris (Paris) rue Hauteville, 64.
      Nom, qualité: (Mme ou Mlle) Haudidier, Marie Anne.
    - Donation entre epoux., 13 juin 1851; MC/ET/XXXII/464
      Domicile: Paris (Paris) rue Hauteville, 64
    - Partage, brevets d'invention pour des briques et poteries tubulaires., 14 juin 1851; MC/ET/XXXII/464
      Nom, qualité: (M.) Borie, Paul.
      Domicile: Paris (Paris) boulevard Poissonniere, 24.
      Relations: frère de l'intervenant 2.
      Nom, qualité: (M.) Borie, Henri Jules.
      Domicile: Paris (Paris) boulevard Poissonniere, 24
    - Testament., 14 juin 1851; MC/ET/XXXII/464
      Nom, qualité: (Mme ou Mlle) Hardell-Wilvots, Melanie.
      Domicile: Paris (Paris) rue Montmartre, 68
    - Obligation, emprunt, 11000 f., 14 juin 1851; MC/ET/XXXII/464
      Nom, qualité: (M.) Sene, Charles Auguste.
      Domicile: Paris (Paris) rue Joubert, 20.
      Nom, qualité: (Mme ou Mlle) Chauveau, Anne.
      Domicile: Paris (Paris) rue Saint-Jacques, 44
    - Obligation, emprunt, 2000 f., 17 juin 1851; MC/ET/XXXII/464
      Nom, qualité: (Mme ou Mlle) Leroux, Marie Renee Elisabeth.
      Domicile: Sevres (Hauts-de-Seine).
      Relations: veuve de l'intervenant 2, veuve de l'intervenant 3.
      Nom, qualité: (M.) Bussienne, Jean Baptiste Pierre.
      Profession: employe, Sevres (Hauts-de-Seine).
      Nom, qualité: (M.) Dupuis, Jean Louis.
      Nom, qualité: (M.) Jauvin, Charles Theodore.
      Profession: boucher (marchand), Petit-Montrouge (Paris).
      Domicile: Petit-Montrouge (Paris) route de Chatillon, 4
    - Transport, créance, 1200 f., 17 juin 1851; MC/ET/XXXII/464
      Nom, qualité: (M.) Vidron, Barthelemy Auguste.
      Domicile: Paris (Paris) rue Bourbon-Villeneuve, 11.
      Nom, qualité: (M.) Vidron, Jacques Charles.
      Domicile: Paris (Paris) Rotonde Colbert, Escalier E.
      Relations: fils de l'intervenant 1, subrogé(e) de l'intervenant 1.
      Nom, qualité: (M.) Souquet, Pierre.
      Profession: teneur de livres, Paris (Paris).
      Domicile: Paris (Paris) rue des Fosses-Montmartre, 13.
      Nom, qualité: (Mme ou Mlle) Bidard, Catherine.
      Relations: épouse de l'intervenant 3
    - Obligation, emprunt, 700 f., 17 juin 1851; MC/ET/XXXII/464
      Nom, qualité: (M.) Boussuge, Jean Pierre.
      Profession: ebaucheur de formes, Paris (Paris).
      Domicile: Paris (Paris) rue du Faubourg-St-Martin, 120.
      Nom, qualité: (M.) Boussuge, Pierre Jean.
      Profession: marchand de charbon, Paris (Paris).
      Relations: fils de l'intervenant 1, créancier(e) de l'intervenant 1
    - Procuration, acte, exploitation d'une briqueterie, Belleville (Paris) rue Piat, 19., 17 juin 1851; MC/ET/XXXII/464
      Nom, qualité: (M.) Hedge, Guillaume.
      Profession: briquetier, Auteuil (Paris).
      Domicile: Auteuil (Paris) Point du Jour.
      Nom, qualité: (M.) Richard, Francois.
      Profession: commis, Auteuil (Paris).
      Domicile: Auteuil (Paris) rue de la Petite-Arche, 1
    - Declaration, construction près d'une foret domaniale, Meudon (Hauts-de-Seine)., 17 juin 1851; MC/ET/XXXII/464
      Nom, qualité: (M.) Malary, Augustin.
      Profession: architecte, Paris (Paris).
      Domicile: Paris (Paris) quai des Orfevres, 40
    - Quittance, remboursement d'emprunt, 10 000 f., 19 juin 1851; MC/ET/XXXII/464
      Nom, qualité: (M.) Mornay de, Charles Henri Edgard.
      Profession: ministre plenipotentiaire (ancien), propriétaire.
      Domicile: Paris (Paris) rue de Bellechasse, 6.
      Nom, qualité: (Mme ou Mlle) Palhen de, Julie.